【裁判字號】    98,易,3667
【裁判日期】    990125
【裁判案由】    竊盜
【裁判全文】
臺灣臺北地方法院刑事判決              98年度易字第3667號
公  訴  人  臺灣臺北地方法院檢察署檢察官
被      告  甲○○
            乙○○
上列被告等因竊盜案件，經檢察官提起公訴（98年度偵緝字第24
26號、98年度偵字第28637號），本院判決如下：
    主  文
甲○○共同踰越牆垣及安全設備竊盜，累犯，處有期徒刑壹年貳
月。
乙○○共同踰越牆垣及安全設備竊盜，累犯，處有期徒刑壹年陸
月。
    事  實
一、甲○○曾因竊盜案件，經本院以93年度易字第1532號刑事判
    決判處有期徒刑4 月，於民國94年3 月31日確定，於94年6
    月5 日縮刑期滿執行完畢（此部分構成累犯）；又因妨害性
    自主、妨害兵役、竊盜等案件，經臺灣高等法院95年度上訴
    字第3569號刑事判決判處有期徒刑2 年、本院95年度簡字第
    282 號刑事簡易判決判處有期徒刑3 月、本院95年度易字第
    71號刑事判決判處有期徒刑8 月，分別確定在案，嗣經本院
    96年度聲減字第2781號裁定減刑後，應合併執行有期徒刑2
    年4 月，甲○○於96年2 月19日入監服刑，於97年8 月28日
    縮短刑期假釋出監；詎甲○○於假釋期間再犯竊盜、妨害兵
    役、竊盜等案件，經本院以98年度簡字第588 號刑事簡易判
    決判處拘役50日、98年度簡字第4210號刑事簡易判決判處有
    期徒刑3 月、98年度易緝字第195 號刑事判決判處有期徒刑
    7 月，分別確定在案；且前案假釋經撤銷，另應入監接續執
    行殘刑8 月又13日，甲○○現在監執行中（此部分不構成累
    犯）。乙○○曾因竊盜案件，經本院以95年度易字第71號刑
    事判決判處有期徒刑6 月，於95年3 月27日確定，並於95年
    12月28日縮刑期滿執行完畢；又因竊盜案件，經本院以95年
    度易字第2246號刑事判決判處有期徒刑1 年2 月，於96年4
    月10日確定，嗣經本院96年度聲減字第1596號裁定減為有期
    徒刑7 月確定，於96年12月28日縮刑期滿執行完畢（此部分
    構成累犯）。
二、詎甲○○、乙○○仍不知悔改，猶基於意圖為自己不法所有
    之共同犯意聯絡，於98年6 月3 日凌晨2 時許，由乙○○騎
    乘機車搭載甲○○一同前往位於臺北市○○路○ 段113 號之
    新民國小，共同踰越該校之外圍牆垣，再伸手進入訓導處辦
    公室未上鎖之氣窗，開啟辦公室窗戶鎖後，由窗戶侵入該辦
    公室，徒手竊取新民國小所有之數位相機1 台（SONY廠牌、
    型號DSC-W300、產品序號0000000 號）及17吋電腦液晶螢幕
    2 台（CHMEI 廠牌、型號CMV-742A），得手後，2 人分工搬
    運越過圍牆，置放在機車上，一同騎車逃逸。嗣新民國小訓
    導處主任張健次於同日上午7 時40分許，進入辦公室發覺遭
    竊，旋即報警到場採證，始循線查悉上情。
三、案經新民國小訴由臺北市政府警察局大安分局移請臺灣臺北
    地方法院檢察署檢察官偵查起訴。
    理  由
一、證據能力之判斷：
  (一)除被告乙○○認為被告甲○○所述不實在外，被告甲○○、
    乙○○對於下列其他各項證據方法，未爭執其證據能力，並
    同意作為證據（見本院卷第68頁反面至第69頁），本院審酌
    其作成時之情況，認為並無不適當之情事，均得作為證據，
    合先敘明。
  (二)按刑事訴訟法於第287 條之2 規定：「法院就被告本人之案
    件調查共同被告時，該共同被告準用有關人證之規定」。蓋
    共同被告對其他共同被告之案件而言，為被告以外之第三人
    ，本質上屬於證人，為確保證人證言之真實性，同法第158
    條之3 規定：「證人、鑑定人依法應具結而未具結者，其證
    言或鑑定意見，不得作為證據」（最高法院97年度臺上字第
    3872號判決要旨參照）。因此，司法院大法官釋字第582 號
    解釋理由明白揭櫫：「為確保被告對證人之詰問權，證人（
    含共同被告及其他具證人適格之人）於審判中，應依人證之
    法定程序，到場具結陳述，並接受被告之詰問，其陳述始得
    作為認定被告犯罪事實之判斷依據」。從而，本案共同被告
    甲○○經檢察官、本院命具結後所為陳述（見98年度偵緝字
    第2426號卷第8 至10頁、本院卷第67頁反面至第68頁），即
    核與前揭法條規定及司法院大法官解釋理由相符，自可採為
    認定被告乙○○犯罪事實之證據。
二、認定事實所憑之證據及理由：
    訊據被告甲○○坦承於前揭時、地踰越牆垣、窗戶進入新民
    國小訓導處辦公室竊取數位相機、電腦液晶螢幕等犯行不諱
    （見本院卷第40頁反面、第69頁反面），另被告乙○○則矢
    口否認與被告甲○○共犯前揭犯行，辯稱：伊當天在家睡覺
    ，沒有去新民國小竊盜云云（見本院卷第40頁反面、第69頁
    反面）。經查：
  (一)被告甲○○於檢察官偵訊時、本院審理時均坦承前揭竊盜犯
    行（見98年度偵緝字第2426號卷第8 至10頁、第22至23頁）
    ，並經新民國小委由行政人員丁○○指述數為相機1 台、電
    腦液晶螢幕2 台遭竊之事實明確（見98年度偵字第21442 號
    卷第3 至6 頁、第15頁），復經警據報到場採證採得指紋1
    枚，經內政部警政署刑事警察局鑑驗結果，與被告甲○○左
    拇指指紋相符，有鑑驗書1 份在卷足憑（見98年度偵字第
    21442 號卷第7 頁），是被告甲○○任意性之自白，有前揭
    各項證據足資佐證，堪以採信。是被告甲○○前揭竊盜犯行
    ，已臻明確，應堪認定。
  (二)至於被告乙○○雖否認與被告甲○○一同前往新民國小竊盜
    ，惟據被告乙○○向本院具結證稱：「我打電話給他【指乙○○】，他叫我去萬華1 家洗車店找他，原本是乙○○要幫
    朋友過生日，叫我過去陪他，我就過去找他，看到乙○○的
    時候他已經喝醉了，已經11、12點了，乙○○說差不多可以
    走了，就牽著摩托車，要騎車載我，騎到新民國小，我問乙○○到這邊幹嘛，他說他家裡電腦壞掉，要搬2 台，我就沒
    有什麼意見，就從停車場那邊翻牆過去，2 個人都翻牆過去
    。進去後看到訓導處，沒有保全系統，乙○○就開上面的氣
    窗，伸手進去把下面的窗戶打開後，兩人就從窗戶進去。乙○○就開始找電腦，拿了2 台螢幕跟數位相機1 台，搬出來
    搬到圍牆上面，乙○○翻出去接應，我傳出去給他，然後就
    上機車離開」（見本院卷第67頁反面至第68頁），核與證人
    丙○○即與被告乙○○同住之父親證稱：乙○○與機車店老
    闆很熟，凌晨常待在機車店，也有從事洗車工作等情相符（
    見本院卷第59頁），且衡諸被告甲○○竊取17吋電腦液晶螢
    幕2 台後，若要搬運翻越圍牆，理應有共犯幫忙，難以獨力
    為之。況被告乙○○亦自承：「我大約知道新民國小在哪裡
    ，因為我上班都會從那邊經過」等情（見98年度偵緝字第24
    26號卷第23頁）。因此，被告甲○○指稱被告乙○○搭載伊
    一同前往新民國小竊盜，應屬可信。
  (三)被告乙○○雖辯稱：伊當天在家睡覺云云。惟據證人丙○○
    證稱：「（問：乙○○在凌晨出門的時候都一定會告訴你嗎
    ？）除非我在睡覺」、「（問：98年6 月3 日凌晨2 點多，
    你知不知道乙○○人在那裡？）我不能確定，因為2 點多了
    ，那時我在睡覺」（見本院卷第59頁至反面），是被告廖貴
    賢無從證明被告乙○○於本案竊案發生當時在家。況查被告
    乙○○曾於凌晨時分，屢與鄧志弘、林煜洲、甲○○共犯竊
    盜犯罪，此有本院98年度易字第71號刑事判決、95年度易字
    第2246號刑事判決、臺灣臺北地方法院檢察署95年度偵字第
    14793 號不起訴處分書在卷可考（見本院卷第53至56頁），
    然證人丙○○於被告乙○○歷次犯案時均不知情（見本院卷
    第59頁反面），益可推知證人丙○○於凌晨時應已熟睡，對
    於被告乙○○於凌晨出門犯案之事，無從知悉。此外，被告
    乙○○迄未提出任何證據足可證明伊於本案竊案發生時不在
    場，自不得空言否認。
  (四)綜上，本案事證明確，被告甲○○、乙○○共同於前揭時、
    地竊盜之犯行，洵堪認定，應予依法論罪科刑。
三、論罪科刑之依據：
  (一)核被告甲○○、乙○○所為，係犯刑法第321 條第1 項第2
    款踰越安全設備竊盜罪。被告2 人有犯意聯絡及行為分擔，
    為共同正犯。查被告甲○○曾因竊盜案件，經本院以93年度
    易字第1532號刑事判決判處有期徒刑4 月，於94年3 月31日
    確定，於94年6 月5 日縮刑期滿執行完畢；被告乙○○曾因
    竊盜案件，經本院以95年度易字第2246號刑事判決判處有期
    徒刑1 年2 月，於96年4 月10日確定，嗣經本院96年度聲減
    字第1596號裁定減為有期徒刑7 月確定，於96年12月28日縮
    刑期滿執行完畢等情，有被告2 人之臺灣高等法院被告前案
    紀錄表各1 份在卷可參（見本院卷第72至88頁、第89至96頁
    ），是被告2 人分別於前次徒刑之執行完畢後，5 年以內故
    意再犯本案有期徒刑以上之罪，均係累犯，均應加重其刑。
  (二)爰審酌：(1)被告乙○○騎車搭載被告甲○○前往新民國小，
    翻越牆垣、窗戶，竊取數位相機1 台、電腦液晶螢幕2 台，
    渠等犯罪惡性、手段及造成損害非輕；(2)被告甲○○犯罪後
    ，始終承認犯罪，態度尚可；另被告乙○○則飾詞狡辯，態
    度不佳；(3)被告2 人除前述構成累犯之前科外，被告甲○○
    另因妨害性自主、妨害兵役、竊盜等案件，經臺灣高等法院
    95年度上訴字第3569號刑事判決判處有期徒刑2 年、本院95
    年度簡字第282 號刑事簡易判決判處有期徒刑3 月、本院95
    年度易字第71號刑事判決判處有期徒刑8 月，分別確定在案
    ，嗣經本院96年度聲減字第2781號裁定減刑後，應合併執行
    有期徒刑2 年4 月，甲○○於96年2 月19日入監服刑，於97
    年8 月28日縮短刑期假釋出監；詎被告甲○○於假釋期間再
    犯竊盜、妨害兵役、竊盜等案件，經本院以98年度簡字第58
    8 號刑事簡易判決判處拘役50日、98年度簡字第4210號刑事
    簡易判決判處有期徒刑3 月、98年度易緝字第195 號刑事判
    決判處有期徒刑7 月，分別確定在案；且前案假釋經撤銷，
    另應入監接續執行殘刑8 月又13日，現在監執行中；而被告
    乙○○前因竊盜案件，經本院以95年度易字第71號刑事判決
    判處有期徒刑6 月，於95年3 月27日確定，並於95年12月28
    日縮刑期滿執行完畢等情，亦有前揭臺灣高等法院被告前案
    紀錄表各1 份足徵（見本院卷第72至88頁、第89至96頁），
    是被告2 人有多次竊盜前科紀錄，不知悛悔，素行不良等一
    切情狀，本院認為檢察官求刑適當（見本院卷第70頁），分
    別量處如主文所示之刑，以示懲儆。
據上論斷，應依刑事訴訟法第284 條之1 、第299 條第1 項前段
，刑法第28條、第321 條第1 項第2 款、第47條第1 項，判決如
主文。
本案經檢察官葉芳秀到庭執行職務。
中    華    民    國    99    年    1     月    25    日
                  刑事第六庭  法  官  林晏如
上正本與原本無異。
如不服本判決，應於判決送達後10日內向本院提出上訴狀（應抄
附繕本）。告訴人或被害人如對於本判決不服者，應具備理由請
求檢察官上訴，其上訴期間之計算係以檢察官收受判決正本之日
期為準。
                              書記官  楊盈茹
中    華    民    國    99    年    1     月    27    日
附錄本案論罪科刑法條全文：
中華民國刑法第321條
犯竊盜罪而有左列情形之一者，處6 月以上、5 年以下有期徒刑
：
一、於夜間侵入住宅或有人居住之建築物、船艦或隱匿其內而犯
    之者。
二、毀越門扇、牆垣或其他安全設備而犯之者。
三、攜帶兇器而犯之者。
四、結夥三人以上而犯之者。
五、乘火災、水災或其他災害之際而犯之者。
六、在車站或埠頭而犯之者。
前項之未遂犯罰之。

司法院資訊處製作；財團法人民間司法改革基金會備份。
